臺灣高等法院臺中分院刑事判決　　　　　民國九十一年度上易字第二一一○號
　　上　訴　人　臺灣苗栗地方法院檢察署檢察官
　　被　　　告　乙○○　女　民.
右上訴人因被告詐欺案件，不服臺灣苗栗地方法院中華民國九十一年九月三十日第一
審判決（民國九十一年度易字第四五七號，起訴案號：臺灣苗栗地方法院檢察署民國
九十年度偵字第二○號），提起上訴，本院判決如左：
    主      文
原判決撤銷。
乙○○幫助他人意圖為自己不法之所有，以詐術使人將本人之物交付，處有期徒刑
月，如易科罰金以佰元折算壹日。
　　事      實
一、乙○○於民國八十九年六月間，見報章刊登租用他人存摺等存款帳戶用品之廣告
    ，已預見租用此類物品者，目的及手段詭密，應有持租得帳戶供己詐騙他人錢財
    之意，竟基於幫助他人為詐欺取財犯罪之故意，在臺中縣某處，以新臺幣（下同
    ）三千元之代價，將己所申請使用之豐原中山郵局存款帳戶（帳號：00000
    0－0號）之存摺、印章及提款卡等物，出租予該刊登廣告不詳之人使用，嗣於
    同年七月間，該不詳者即將印有主辦單位為香港國聯科技投顧有限公司之俗稱「
    刮刮樂」宣傳廣告及中通知，以郵寄方式散發不特定人，藉此誘使他人匯款至
    其所租用之帳戶，而達詐取財物目的；其間，因黃馨慧在苗栗縣通霄鎮○○路四
    十號住處，亦接獲上開「刮刮樂」詐騙集團所印製之宣傳廣告，乃依廣告內載之
    免付費電話號碼撥接聯絡，向該詐騙集團不詳成員探詢兌事宜，而該不詳之人
    即對黃女誆稱應先匯款繳納稅捐始能領之語，使黃馨慧誤信所言而陷於錯誤，
    遂於八十九年七月二十日，在苗栗縣通霄郵局，以國內郵政匯款方式，將其交丙
    ○○所交付保管之七萬元，入乙○○申請使用之前揭郵局帳戶，惟黃女款後
    ，久候未見通知領取金，始悉受騙。
二、案經丙○○訴由苗栗縣警察局通霄分局，移送臺灣苗栗地方法院檢察署檢察官，
    偵查起訴。
　　理      由
一、訊據被告乙○○（下稱被告）固不否認有將其所有上開存摺、印章及提款卡，交
    予該刊登廣告之不詳姓名者使用之事實，惟矢口否認其有幫助他人詐欺取財之犯
    行，辯稱，其係拿上開存摺等向該刊登廣告者借錢，等還錢時再取回存摺等，並
    不是借存摺等給該刊登廣告者而獲利云云。第查，被告已於警訊及原審法院審理
    中，坦承其有將其所有之上開印章、存摺、提款卡出租予該刊登廣告者使用，而
    獲三千元等事實，其亦於本院訊問時，坦承其確有上開供述，故其再事翻異前詞
    ，謂其持上開存摺等向該刊登廣告者借取三千元云云，乃飾卸之詞，並無可採。
    現按幫助犯僅需對於正犯之行為，有所認識，並進而實施幫助行為，對於正犯給
    予助力即可，所謂對正犯行為之認識，應不必到達非常明確之程度，只要在不違
    反從犯本意及一般人通常理解範圍內，仍應認有幫助故意。又時下一般人只要一
    向銀行提出開戶之申請，銀行均會准許，並核發存摺，其進而申請核發提款卡亦
    然。從而，除非心存詐騙或其他不法所得，恐以自己之戶頭供人入不法所得，
    致被查獲外，殊不必花三千元向人租用存摺、印章、提款卡，此應為被告所能理
    解。另查，被告若未將該存摺、印章、提款卡出租予該刊登廣告者，該刊登廣告
    者因慮及若以自己之戶頭供被害人入被詐騙之款項，必將遭受偵查、審判、坐
    牢之危險，而不敢冒然行詐，故被告之將上開存摺、印章、提款卡出租予該刊登
    廣告者，已鑒該刊登廣告者行詐之心，便其提領行詐所得，自屬詐欺罪之幫助犯
    。故被告所辯，無非飾卸之詞，並無可採。而被告確有上開犯罪事實，業經告訴
    人丙○○及被害人黃馨慧指訴屬實，復有香港國聯科技投顧有限公司宣傳廣告及
    中通知，郵政國內款執據，被告申請使用之前揭郵局帳戶交易明細表各一紙
    ，在卷足資佐證，被告幫助詐欺之事證，已臻明確，犯行堪以認定。
二、核被告所為，係犯刑法第三十條第二項、第三百三十九條第一項之幫助詐欺取財
    罪。又被告此舉，已使刑事偵查陷於困難，讓為惡者逍遙法外，致被害人求償無
    門，為害不輕，故公訴人起訴意旨請求依刑法第三十條第二項之規定，對被告減
    輕其刑，核無必要，併此說明。被告犯罪事證，已臻明確，原審未予依法論科，
    核有未合，公訴人上訴意旨，執此指摘原審判決不當，顯有理由，自應由本院予
    以撤銷改判。茲審酌被告犯罪之動機，犯罪所生之損害，及犯罪後之態度等一切
    情狀，予以科處如主文所示之刑，並諭知有期徒刑易科罰金之折算標準。
據上論斷，應依刑事訴訟法第三百六十九條第一項前段、第三百六十四條、第二百九
十九條第一項前段，刑法第三十條第二項、第三百三十九條第一項、第四十一條第一
項，罰金罰鍰提高標準條例第一條前段、第二條，判決如主文。
本案經檢察官甲○○到庭執行職務。
中      華      民      國　  九十一     年     十二      月   三十一   日
                                   臺灣高等法院臺中分院刑事第七庭
                                   　　　審判長法  官　林  榮　龍
                                   　　　　　　法  官  謝  說  容
                                   　　　　　　法　官  黃  日  隆
右正本證明與原本無異。
不得上訴。
                                               書記官  陳  美  利
中      華      民      國　  九十二     年      一       月     三     日
                                                              　　　　　Ｆ
